臺灣高等法院刑事判決　　　　　　　　94年度上易字第1732號
上　訴　人　臺灣臺北地方法院檢察署檢察官
被　　　告　甲○○
上列上訴人因被告違反毒品危害防制條例案件，不服臺灣臺北地
方法院94年度易字第1114號，中華民國94年9 月5 日第一審判決
（起訴案號：臺灣臺北地方法院檢察署94年度毒偵字第1494號）
，提起上訴，及由檢察官移送併案審理（臺灣士林地方法院檢察
署94年度毒偵字第1983號）提起上訴，並經本院合議庭裁定以簡
式審判程序審理，判決如下：
    主  文
原判決撤銷。
甲○○連續施用第二級毒品，累犯，處有期徒刑柒月。
扣案之吸食器壹個沒收。
    事  實
一、甲○○前因二次違反毒品危害防制條例罪及一次竊盜罪，分
    別經臺灣臺北地方法院以90年度簡字第154 號刑事簡易判決
    判處有期徒刑4 月、臺灣板橋地方法院以91年度易字第334
    號刑事判決判處有期徒刑6 月，及臺灣臺北地方法院以91年
    度簡字第374 號刑事簡易判決判處拘役20日確定，三者接續
    執行，於民國（下同）92年7 月16日執行完畢。再因施用第
    二級毒品安非他命案件，經臺灣臺北地方法院於88年1 月23
    日以88年度毒聲字第162 號裁定送觀察、勒戒後，認無繼續
    施用毒品之傾向，經臺灣臺北地方法院檢察署檢察官於88年
    2 月20日以88年度偵字第2837號為不起訴處分確定。另因施
    用第二級毒品安非他命案件，經臺灣臺北地方法院於89年1
    月28日以89年度毒聲字第160 號裁定送觀察、勒戒後，認有
    繼續施用毒品之傾向，再經臺灣臺北地方法院於89年7 月25
    日以89年度毒聲字第1817號裁定令入戒治處所施以強制戒治
    1 年，後經臺灣臺北地方法院於90年2 月15日以90年度毒聲
    字第376 號裁定停止戒治，所餘戒治期間付保護管束，嗣於
    90年7 月16日強制戒治期滿，並由臺灣臺北地方法院檢察署
    檢察官向臺灣臺北地方法院聲請簡易判決處刑，經臺灣臺北
    地方法院於90年4 月30日以90年度簡字第154 號刑事簡易判
    決判處有期徒刑4 月，並於同年7 月2 日確定（與前述另一
    違反毒品危害防制條例及竊盜案件，於92年7 月16日接續執
    行完畢，詳如上述）。復因連續施用第二級毒品安非他命罪
    ，經臺灣板橋地方法院於91年3 月29日以91年度易字第334
    號刑事判決判處有期徒刑6 月，並於同年5 月3 日確定（與
    上述另一違反毒品危害防制條例及竊盜案件，於92年7 月16
    日接續執行完畢，詳如上述）。詎猶不知悔改，復另行起意
    ，並基於概括之犯意，先於94年4 月8 日凌晨某時，在臺北
    市○○區○○街21巷內，施用第二級毒品安非他命一次。嗣
    於94年4 月12日凌晨2 時許（原審判決書記載為上午），經
    臺北市政府警察局萬華分局員警依毒品調驗人口通知單通知
    甲○○前往接受採尿送驗，始查獲上情。甲○○復承同前施
    用第二級毒品之概括犯意，於94年7 月2 日（檢察官移送併
    辦意旨記載為：自94年6 月28日起至94年7 月5 日為警採尿
    時回溯4 日內某時），在臺北市○○區○○街26巷7 之2 號
    住處，施用第二級毒品安非他命一次。嗣於94年7 月5 日下
    午1 時許，經警在臺北市○○區○○路、小西街口，為警查
    獲，並扣得甲○○所有供施用第二級毒品安非他命所用之吸
    食器1 個。
二、案經臺北市政府警察局萬華分局報請臺灣臺北地方法院檢察
    署檢察官偵查起訴，及由臺灣士林地方法院檢察署檢察官移
    送本院併案審理。
    理　由
一、被告前後二次經警查獲採集尿液，分別送臺灣尖端先進生技
    醫藥股份有限公司及臺灣檢驗科技股份有限公司，以酵素免
    疫分析法及氣相層析質譜儀法檢驗結果，均呈現安非他命陽
    性反應，有臺灣尖端先進生技醫藥股份有限公司94年5 月3
    日濫用藥物檢驗報告（臺灣臺北地方法院檢察署94年毒偵字
    第1494號偵查卷第12頁）及臺灣檢驗科技股份有限公司94年
    7 月20日濫用藥物尿液檢驗報告（臺灣士林地方法院檢察署
    94年毒偵字第1983號偵查卷第21頁）各1 紙在卷可憑；復有
    被告所有供施用安非他命所用之吸食器1 個扣案可資佐證。
    被告於警詢中、原審及本院審理時，亦均供承有上開施用第
    二級毒品安非他命之犯行不諱。被告上開自白，核與事實相
    符，自堪採為對其不利認定之依據。本案事證已臻明確，被
    告於強制戒治執行完畢釋放後5 年內再犯施用第二級毒品安
    非他命之犯行，洵堪認定。
二、按安非他命係毒品危害防制條例第2 條第2 項第2 款所定之
    第二級毒品，核被告施用第二級毒品安非他命之所為，係犯
    毒品危害防制條例第10條第2 項之施用第二級毒品罪。其持
    有第二級毒品安非他命之低度行為，已為施用之高度行為所
    吸收，不另論罪。被告先後二次施用安非他命之犯行，時間
    緊接，手法相同，所犯又係構成要件相同之罪，顯係基於概
    括之犯意而為，應依刑法第56條連續犯之規定，論以一罪，
    並加重其刑。又被告前因施用第二級毒品安非他命案件，經
    臺灣臺北地方法院於88年1 月23日以88年度毒聲字第162 號
    裁定送觀察、勒戒後，認無繼續施用毒品之傾向，經臺灣臺
    北地方法院檢察署檢察官於88年2 月20日以88年度偵字第28
    37號為不起訴處分確定。另因施用第二級毒品安非他命案件
    ，經臺灣臺北地方法院於89年1 月28日以89年度毒聲字第16
    0 號裁定送觀察、勒戒後，認有繼續施用毒品之傾向，再經
    臺灣臺北地方法院於89年7 月25日以89年度毒聲字第1817號
    裁定令入戒治處所施以強制戒治1 年，後經臺灣臺北地方法
    院於90年2 月15日以90年度毒聲字第376 號裁定停止戒治，
    所餘戒治期間付保護管束，嗣於90年7 月16日強制戒治期滿
    ，並由臺灣臺北地方法院檢察署檢察官向臺灣臺北地方法院
    聲請簡易判決處刑，經臺灣臺北地方法院於90年4 月30日以
    90年度簡字第154 號刑事簡易判決判處有期徒刑4 月，並於
    同年7 月2 日確定。復因連續施用第二級毒品安非他命罪，
    經臺灣板橋地方法院於91年3 月29日以91年度易字第334 號
    刑事判決判處有期徒刑6 月，並於同年5 月3 日確定，經接
    續執行，於92年7 月16日執行完畢等事實，有上開判決書、
    裁定及本院被告前案紀錄表等在卷（原審卷第5 頁至第13頁
    、第17頁至第26頁、第28頁至第35頁）可按。其於受有期徒
    刑之執行完畢後，5 年以內再犯本件有期徒刑以上之罪，係
    屬累犯，應依刑法第47條之規定，遞予加重其刑。公訴人雖
    僅就被告於94年4 月8 日施用第二級毒品安非他命之犯行提
    起公訴，惟移送併案審理部分之犯罪事實與經起訴論罪、科
    刑部分，有連續犯之裁判上一罪關係，為起訴之效力所及，
    本院自應併予審酌。至檢察官移送併辦意旨以被告有自94年
    6 月28日起至94年7 月5 日為警採尿時回溯4 日內某時止之
    連續多次施用第二級毒品犯行，除於94年7 月2 日之該次為
    被告所坦認，並有吸食器1 個扣案及臺灣檢驗科技股份有限
    公司94年7 月20日濫用藥物尿液檢驗報告1 紙附卷足資佐證
    ，堪予認定外，其餘各次尚乏證據證明，因該部分未據檢察
    官提起公訴，本院無庸敘明不另為無罪之諭知。
三、原審對被告予以論罪、科刑，固非無見；惟查，原判決：（
    一）記載被告第一次為警查獲之時間錯誤；（二）未及審究
    被告於94年7 月2 日施用第二級毒品安非他命之犯行，均有
    未合。檢察官提起上訴意旨指摘原判決未審酌被告除於94年
    4 月8 日以外之施用第二級毒品安非他命之犯行，為有理由
    ，應由本院將原判決予以撤銷改判。爰審酌被告施用足以導
    致精神障礙、性格異常，甚至造成生命危險之毒品，戕害一
    己之身體健康，對社會治安可能造成危害之程度非微，及於
    犯罪後已坦承犯行並深表悔悟之態度等一切情狀，量處如主
    文第2 項所示之刑。
四、扣案之吸食器1 組，乃被告所有供本件犯罪所用之物，業據
    其供明在卷，依刑法第38條第l 項第2 款之規定，宣告沒收
    。
據上論斷，應依刑事訴訟法第369 條第1 項前段、第364 條、第
273 條之1 第1 項、第299 條第1 項前段，毒品危害防制條例第
10條第2 項、第23條第2 項，刑法第11條、第56條、第47條、第
38條第1 項第2 款，判決如主文。
本案經檢察官吳國南到庭執行職務
中　　華　　民　　國　　94　　年　　11　　月　　8 　　日
　　　　　　　　　刑事第十八庭審判長法　官  吳昭瑩
　　　　　　　　　　　　　　　　    法　官  李英勇
　　　　　　　 　 　　　　　　　　　法　官  王麗莉
以上正本證明與原本無異。
不得上訴。
                                    書記官  蘇秋
中　　華　　民　　國　　94　　年　　11　　月　　9 　　日
附錄本案論罪科刑所依據之法條：
毒品危害防制條例第10條第2項：
施用第2 級毒品者，處3 年以下有期徒刑。
